臺灣雲林地方法院刑事判決　　　　　　　　　　　　 九十三年度簡上字第四五號
　　上 訴 人　臺灣雲林地方法院檢察署檢察官
　　被　　告　丙○○
右列上訴人因被告竊盜案件，不服本院虎尾簡易庭九十三年度虎簡字第五九號中華民
國九十三年二月二十六日第一審簡易判決（聲請案號：臺灣雲林地方法院檢察署九十
三年度偵字第二一一號），提起上訴，本院管轄之第二審合議庭判決如左：
    主  文
上訴駁回。
    事實及理由
一、犯罪事實：
    丙○○與甲○○曾為朋友關係，詎丙○○竟意圖為自己不法之所有，於民國九十
    三年一月四日上午九時許，在雲林縣虎尾鎮○○里○○路三二六之五號即甲○○
    住處前，以其於二人來往期間所取得之甲○○所有車牌號碼７Ｗ─８４７９（聲
    請簡易判決處刑書誤載為７Ｗ─８４９７）號自用小客車之備份遙控器一個、鑰
    匙一支，而竊得該車後，將車停放在雲林縣林內鄉○○村○○路天元莊遊藝場對
    面產業道路旁之廢棄工廠內，並將該車之電瓶一個、車牌二面拆除，及取走車內
    之拐扙鎖一支，嗣因甲○○懷疑該車為丙○○所竊，而報警處理，於同日下午十
    一時三十分尋獲該車，並於翌日下午一時，循線在丙○○所駕駛之車牌號碼ＲＢ
    ─３１５７號自用小客車內，查獲車牌號碼７Ｗ─８４７９號自用小客車之車牌
    二面、拐杖鎖一支、備份遙控器一個及鑰匙一串（握柄載有「Ｃ１８６」字樣之
    車牌號碼７Ｗ─８４７９號自用小客車鑰匙），及在南投縣竹山鎮○○路○○路
    東巷九五號乙○○之修理廠尋獲該車之電瓶一個。
二、認定犯罪事實所憑證據及理由：
（一）證人甲○○於本院審理中證述：我自九十二年七月十五日認識被告，到案發時
      約四個半月，車子是於九十一年一月四日下午十一時三十分，在天元莊那邊的
      空地上房子裡面找到的，沒有人煙也沒有住家，當時車上被蓋滿一些纖維及站
      牌，去領車時車子的電瓶、車牌、拐杖鎖都不見了，後來警員在竹山修車廠找
      到電瓶，車牌是在被告的車子方向盤找到，拐杖鎖及我的鑰匙是在被告的車子
      後車廂找到的（見本院卷第五四頁至第五六頁），可證被告未經證人甲○○同
      意，即以其所取得甲○○所有車牌號碼７Ｗ─８４７９號自用小客車之備份遙
      控器一個、鑰匙一支，竊取該車，並將車停放在雲林縣林內鄉○○村○○路天
      元莊遊藝場對面產業道路旁之廢棄工廠內，且將該車電瓶一個、車牌二面拆除
      ，並取走枴杖鎖一支，嗣將車牌二面、柺杖鎖一支放置在其所駕駛之車牌號碼
      ＲＢ─３１５７號自用小客車內；電瓶則置於南投縣竹山鎮○○路○○路東巷
      九五號乙○○之修理廠。
（二）證人乙○○於本院證述：我在南投縣竹山鎮○○路東巷九五號從事汽車電機修
      復工作，九十三年一月四日被告沒有開一部車牌號碼７Ｗ─８４７９號自用小
      客車去讓我修理。警員會同被告去我家時，有一起去我的修理廠找出電瓶，被
      告早上將電瓶拿過來，下午警員就過來了（見本院卷第五八頁、第五九頁背面
      、第六一頁正面），可證被告確有將車牌號碼７Ｗ─８４７９號自用小客車之
      電瓶一個取出後，放置在南投縣竹山鎮○○路東巷九五號。
（三）贓物保管收據二紙、採證照片四幀、雲林縣警察局車輛協尋及車輛、車牌尋獲
      電腦輸入單各一紙（斗六分局警卷0000000000號卷第八頁至第一一
      頁、第一四頁至第一六頁），可佐證證人甲○○所述係屬真實。
（四）扣案之備份遙控器壹個、鑰匙一串，可佐證證人甲○○所述係屬真實。
（五）綜上證據，足認被告確有右開竊盜之行為。
三、對於被告辯解本院的判斷：
（一）被告否認犯罪，辯稱：車牌號碼７Ｗ─８４７９號自用小客車，自九十二年十
      月份開始，甲○○就陸續委任我開去保養，九十三年一月四日，我看甲○○很
      忙，所以才幫忙將車子開去保養，但車子開到天元莊遊藝場時，因沒有辦法發
      動，我就將車子停在那邊的空地，第二天請乙○○去修理，因為沒有看到車子
      ，就將電瓶帶去乙○○那裡充電，我並沒有竊盜的意思。
（二）本院的判斷
  １、被告固提出九十二年十一月二十四日、十二月二十四日旭益汽車百貨發票影本
      共三紙，九十二年十二月五日吉特汽車百貨收據影本一紙（見本院卷第三０頁
      至第三一頁，其餘發票經核對係屬重覆影印），證明其於九十二年十一月二十
      四日、十二月五日、十二月二十四日，證人甲○○確曾委任被告處理車牌號碼
      ７Ｗ─８４７９號自用小客車保養事宜，而此亦經證人甲○○證述屬實（見本
      院卷第五四頁背面、第五五頁正面、第五六頁正面），惟上開證據僅能證明被
      告前曾受甲○○委任處理上開車輛保養事宜，並不足以推論被告於九十三年一
      月四日，在甲○○住處前將上開車輛開走之目的，即係為甲○○作車輛維修保
      養。
  ２、況被告若果真要將上開車輛開去維修廠保養，衡情應直接將車輛開至維修廠，
      縱在駕駛路程中車輛發生故障狀況，亦應係請拖吊業者將故障車輛拖至該維修
      廠修復，何以被告竟將車輛停放在雲林縣林內鄉○○村○○路天元莊遊藝場對
      面之產業道路旁之廢棄工廠內，並將該車電瓶、車牌拆除及取走拐杖鎖，嗣又
      分別將車牌二面、拐杖鎖放置在自己所駕駛之車牌號碼ＲＢ─３１５７號自用
      小客車內；電瓶則置於南投縣竹山鎮○○路東巷九五號乙○○修理廠，凡此均
      與一般人在處理汽車維修保養之流程相悖。
  ３、復觀之目前車輛失竊事件頻傳，縱被告前曾受甲○○委任處理車牌號碼７Ｗ─
      ８４７９號自用小客車保養事宜，惟衡情被告於九十三年一月四日上午九時許
      ，在甲○○住處前將該車開走時，理應先行或於事後即刻知會甲○○，以避免
      甲○○誤認其所有車輛失竊，徒生紛爭與困擾，而被告已年逾五十歲，具有高
      中畢業之學歷，舉凡人生歷鍊、智識程度，對此應知悉並妥善處理，然至甲○○於九十三年一月四日上午十二時至雲林縣警察局虎尾分局報案前，被告竟均
      未告知甲○○其將車輛開去保養維修及在途中車輛故障一事，顯與常情相違。
  ４、又證人乙○○雖於本院證述：被告有載我到林內一次去修車，因為我沒有看到
      車，所以被告就載我回竹山，沒有修到車子（見本院卷第六０頁）。惟證人乙○○並未修理到該車，則被告載證人前往修理之車輛為何顯屬不明，自不能以
      此為有利於被告之認定。被告辯稱：車子開到天元莊遊藝場時，因沒有辦法發
      動，我就將車子停在那邊的空地，第二天請乙○○去修理等語，顯然不足採信
      。
  ５、綜上所述，被告未經甲○○同意，即於右開時、地擅自將甲○○所有之車牌號
      碼７Ｗ─８４７９號自用小客車開走，事後又未及時知會甲○○，甚至將車輛
      放置在人湮稀少處，且拆下車牌二面，以掩人耳目，其具有意圖為自己不法所
      有甚明。被告仍辯稱：係要將車子開去保養，沒有竊盜的意思等語，顯然不足
      採信。
四、論罪科刑的理由：
（一）被告丙○○所犯，是刑法第三百二十條第一項之竊盜罪。
（二）至於扣案之備份遙控器一個及鑰匙一串（含握柄載有「Ｃ１８６」字樣之車牌
      號碼７Ｗ─８４７９號自用小客車鑰匙一支、甲○○住處鑰匙），其中遙控器
      及握柄載有「Ｃ１８６」字樣之鑰匙一支，雖係供被告竊盜犯罪所用，惟被告
      否認上開遙控器及鑰匙一串為其所有，供稱均係證人甲○○交給伊（見本院卷
      第五七頁背面），故爰不為沒收之諭知。
（三）原審依上述事證，適用刑法第三百二十條第一項、第四十一條第一項前段、罰
      金罰鍰提高標準條例第一條前段、第二條規定，並審酌被告犯罪之動機、目的
      、手段、所生危害、智識程度、犯後態度等一切情狀，量處被告有期徒刑拘役
      三十日，並諭知易科罰金之折算標準。經核原審判決認事、用法及量刑均適法
      、妥當，應予維持，檢察官上訴意旨認原審量刑過輕，指摘原判決不當，沒有
      理由，應予駁回。
五、適用法律依據：
    刑事訴訟法第四百五十五條之一第三項、第三百六十八條。
中      華      民      國      九十三      年      九    月    三十    日
                                        臺灣雲林地方法院刑事第三庭
                                          審判長法  官  劉  國  賓
                                                法  官  廖國  勝
                                                法  官  蘇  錦  秀
右正本證明與原本無異。
不得上訴。
                                                書記官  曾  家  祥
中      華      民      國      九十三      年      九    月    三十    日
【附錄本案論罪科刑法條】
刑法第三百二十條第一項
意圖為自己或第三人不法之所有，而竊取他人之動產者，為竊盜罪，處五年以下有期
徒刑、拘役或五百元以下罰金。
